

JOHANNA LÓPEZ VALBUENA ANALISTA PRUEBAS/QA

Profesional en automatización de pruebas y SCRUM Máster con experiencia en herramientas como Cypress, Katalon y JMeter.

Experta en pruebas de rendimiento y análisis de requisitos, por implementar soluciones eficientes que aseguran la calidad del software y alinean las necesidades técnicas con los objetivos empresariales.

EDUCACIÓN

UNIVERSIDAD NACIONAL ABIERTA Y A DISTANCIA UNAD

Ingeniería de Sistemas En curso

ASOCIACIÓN INTERNACIONAL DE CALIDAD DE SOFTWARE (AICS)

Accredited Software Testing Fundamentals Certification (ASTFC)

Accredited Scrum Fundamentals Certification (ASFC) 2024

SENA

Análisis y Desarrollo de Software 2024

Aplicación del marco de trabajo scrum para proyectos de desarrollo software 2024

Calidad en el desarrollo de software 2023

Gestión de Mercados 2020

CERTIPROF

Scrum Foundation Professional Certificatión SFPC 2024

EXPERIENCIA

Analista QA Softgic Proyecto Claro Pay 09 octubre 2023 - 09 mayo 2024



Analista QA Novatec Claro Pay 23 junio 2023 - 09 octubre 2023



Analista QA Q-Visión Porvenir - Intcomex 22 agosto 2022- 23 junio del 2023



Analista QA GlobalHitss Claro 16 enero 2019 - 26 Agosto 2022



FUNCIONES

Ejecutar pruebas sobre herramientas que saldrán a producción con el fin de evitar errores en su operación

Reportar incidencias en aplicaciones (azureDeVops, Jira)

Proyectar informes de rendimiento diario

Crear planes de testing para identificar los problemas de los productos

Analizar y concentrar defectos de productos en bases de datos

Creación y ejecución de Prueba de APis

Realizar pruebas de carga y estrés Jmeter

CONOCIMIENTOS

- Postman
- SQL
- Anypoint
- Soap UI
- Github
- Web Servive
- Batch
- Office (Word, Excel, Acces, Power Point)
- Azure DevOps
- Jmeter
- Automatizacion de Pruebas (Cypress, katalon, Selenium)
- Git
- Scrum

COMPETENCIAS

Adaptación al cambio - Comunicación asertiva - Actitud positiva - Capacidad de análisis de datos y reportes

HABILIDADES

Creatividad - Gestión de tiempo - Aprendizaje - Motivación

REFERENCIAS

Daniel Enrique Hoyos Granados Líder de Lab. de Diseño de Productos Digitales Softgic Teléfono 300 578 6486

Herman Andrés Figueroa Desarrollador Novatec Teléfono 313 7071964

CONTACTO

Celular: 3194272635

E-mail: nanita_401@hotmail.com